最　高　行　政　法　院　裁　定
　　　　　　　　　　　　　94年度裁字第01077號
上　訴　人　裕壯企業有限公司
代　表　人　甲○○
被 上訴 人　財政部臺灣省北區國稅局（承受臺北縣稅捐稽徵處
　　　　　　　　　　　　　　　　　　營業稅業務）
代　表　人　乙○○
上列當事人間因營業稅事件，上訴人不服中華民國92年12月31日
臺北高等行政法院92年度簡字第404號判決，提起上訴。本院裁
定如下：
　　主　文
上訴駁回。
上訴審訴訟費用由上訴人負擔。
　　理　由
一、按對於適用簡易程序之裁判提起上訴或抗告，須經最高行政
    法院許可，且該許可以訴訟事件所涉及之法律見解具有原則
    性者為限，行政訴訟法第235條定有明文。所謂訴訟事件涉
    及之法律見解具有原則性，係指該事件所涉及之法律問題意
    義重大，而有加以闡釋之必要情形而言，如對於行政命令是
    否牴觸法律所為之判斷，或就同類事件所表示之法律見解與
    其他高等行政法院或本院所表示之見解互相牴觸，有由本院
    統一法律上意見或確認其意見之必要情形屬之。
二、本件上訴人於民國（以下同）86年3月間進貨金額計新台幣
    （以下同）200,000元（未稅），涉嫌未依規定取得進項憑
    證，而以非實際交易對象之虛設行號立太工程有限公司（以
    下簡稱立太公司）開立字軌號碼：GT00000000號統一發票乙
    紙，作為進項憑證，申報扣抵銷項稅額。案經原處分機關臺
    北縣稅捐稽徵處查獲，審理違章成立，初查乃核定補徵營業
    稅10,000元（上訴人已於89年1月11日繳納），並按所漏稅
    額處3倍之罰鍰計30,000元。上訴人不服，申請復查，未獲
    變更，訴經財政部90年3月27日台財訴第0000000000號訴願
    決定：將原處分（復查決定）撤銷，囑由原處分機關另為處
    分。嗣經原處分機關重為復查決定，仍維持原核定。上訴人
    猶表不服，遂循序提起本件行政訴訟。經原審判決其敗訴後
    提起上訴，其上訴意旨略以：（一）上訴人自營業以來，對
    象皆為公營機關、公共建設之大營造廠，不論買賣金額大小
    ，從未漏開任何發票，帳目簡單清楚，巨細靡遺，20多年如
    一日。上訴人經營砂石買賣20多年期間，凡有交易，必先訂
    定合約，以立約行為作為準則。86年3月取得立太公司所開
    立字軌號碼：GT00000000統一發票充作進項憑證，並持以申
    報扣抵銷項憑證。上訴人不知立太公司之負責人是否實際負
    責業務，但既已交付砂石到工地，賣方所開之發票與印章、
    地址皆與合約同，當然視王信堯為上述公司負責人之代理人
    ，其所開出之發票，為上訴人向其進料之發票，自應充作銷
    項憑證。核照之權在經濟部及縣政府，審核之權在稅捐機關
    ，既已有執照，又已營業多年，與之交易尚有何可疑之處。
    上訴人只是砂石買方，雙方之交易過程極為單純，被上訴人
    不應推卸責任，轉嫁無辜之守法買家。上訴人做法皆符合87
    年1月台北稅捐稽徵處所印之「營業人應如何避免取得不實
    統一發票」文宣上之教導。（二）被上訴人先以上訴人係捏
    造「王信堯」之名，並無此人為由，否定上訴人之陳訴。後
    經證實確有王信堯此人，但因王信堯現已「不居住在原戶籍
    地」，又駁回上訴人之舉證。現再以立太公司地址設在土城
    ，無法載運砂石到麥寮之繆論，謂上訴人有違常情，如此判
    決，如何令上訴人心服？一般營造、貨運、砂石公司申請執
    照時登記之地點皆僅供作辦公室使用（立太公司之登記證亦
    有註明），現場無法堆置機具、砂石等，都是到採區、工地
    處理，這才是常情，是眾人皆知之常識。86年9月以前，彰
    化、雲林、南投等縣尚未實施砂石聯管，砂石數量頗多，任
    何有重機具（怪手、破碎機、推土機等）之公司只要向有土
    石採取許可之人購買砂石原料，皆可合法挖取砂石，就地處
    理，大多載運到麥寮六輕及公共建設重大工程，全省大大小
    小數百家公司爭相在當地如此營運，這是工程界皆知之實情
    。（三）原判決之認事用法殊有違誤：上訴人是向立太公司
    進料，取得發票。上訴人有進貨亦有取得實際銷貨人出具憑
    證，被上訴人自不得依營業稅法第19條第1項：「營業人左
    列進項稅額，不得扣抵銷項稅額：一、購進之貨物或勞務未
    依規定取得並保存第33條所列之憑證。」追補稅款，並不得
    依稅捐稽徵法第44條規定，處以上訴人5%之罰鍰。為此請廢
    棄原判決，並撤銷原處分及訴願決定等語。經核，上訴人所
    爭執之事項無非原審法院證據取捨之事實認定，依首揭說明
    ，上訴意旨核無所涉及之法律見解，具有原則性之重要情事
    ，上訴人提起上訴，不應許可，其上訴難謂合法，應予駁回
    。
三、依行政訴訟法第249條第1項前段、第104條、民事訴訟法第
    95條、第78條，裁定如主文。
中    華    民    國    94    年    6    月    9      日
                  第四庭審判長法  官　徐　樹　海
                              法  官　高　啟　燦
                              法  官　吳　錦　龍
                              法  官　黃　合　文
                              法  官　林  茂  權
以  上  正  本  證  明  與  原  本  無  異
中    華    民    國    94    年    6    月    9      日
　　　　　　　　　　　　　　　書記官　賀　瑞　鸞
